# 请教陈老师,关于有限公司变更为股份有限公司?

提问人：wangxu811024 时间：2010-08-20 13:13:54
有限公司变更为股份有限公司时,在什么情况下需要评估?什么情况下应以评估值调账? (1)是否整体变更,达到一定条件才必须资产评估;
非整体变更应当资产评估? (2)整体变更时,因吸收新股东增资扩股使股本发生变化超过50%的,应依法进行评估,以评估值作为参考依据;
评估后的净资产与帐面审计净资产差距超过30%的,原则上不予变更.这句话怎么样理解?30%标准以上以下的处理是怎么样的? (3)什么情况下可以将评估值调账?

回答人：chenyiwei
1 、是否需要评估，这是一个法律问题。根据《公司注册资本登记管理规定》（国家工商行政管理总局令第 22 号）第十七条的规定，有限责任公司变更为股份有限公司，无论是否引入新股东，均需进行评估。 2 、是否可以按评估值调帐，这是一个会计问题。有限责任公司和股份有限公司是公司的两种组织形式，公司对外承担的责任和股东对公司承担的责任均类似，所以变更公司形式时，变更前后的公司应视作延续的会计主体，各项资产和负债保持原先的历史成本基础不变。

回答人：chenyiwei
回复 藤椅 wangxu811024 的帖子证监会《首次公开发行股票并上市管理办法》、《首次公开发行股票并在创业板上市管理办法》中均规定：“有限责任公司按原账面净资产值折股整体变更为股份有限公司的，持续经营时间可以从有限责任公司成立之日起计算”。但这仅仅是证券监管机构从其自身监管职责角度作出的规定，并不代表会计上在变更公司形式时允许按评估值调帐，所谓调帐的影响仅限于“只是业绩不能连续计算”的说法是不成立的，而是将会由于违反会计核算的基本原则——历史成本原则而导致被出具非标准审计意见。

回答人：chenyiwei
回复 报纸 wangxu811024 的帖子如果是这种情况（非整体变更），则相当于有限公司的股东从有限公司收回了部分资产，再以这部分资产出资设立股份公司，而不是原有限公司变更设立。这种情况也要谨慎，因为往往涉及同一控制下的业务合并（当投入新公司的资产构成完整业务的情况下），而同一控制下业务合并也是必须以原账面价值作为会计处理基础的。